臺灣高雄地方法院刑事判決　　　　　　　　　　　　　九十一年度易字第七七三號
　　公　訴　人　臺灣高雄地方法院檢察署檢察官
　　被　　　告　乙○○
右列被告因竊盜案件，經檢察官提起公訴（九十一年度偵字第一０一九號），本院判
決如左：
    主  文
乙○○無罪。
    理  由
一、公訴意旨略以：被告乙○○意圖為自己不法之所有，於民國九十年六月三十日二
    十三時許，在高雄縣鳳山市○○里○○路旁，見甲○○所有之車牌號碼ＶＷ—六
    ００九號自用小客車，價值約新台幣（下同）十四萬元，停放該處而無人注意有
    可趁之機，遂以不詳方法竊取該輛小客車，得手後供己使用，復於不詳時間，將
    小客車內之音響主機、喇叭各一組拆除後，將小客車棄置在高雄縣鳳山市○○○
    路旁。嗣於九十年七月二十六日零時三十分許，經警在高雄縣鳳山市○○○路旁
    尋獲上開小客車，並於車內左後車窗玻璃上採得被告之指紋一枚，因認被告涉有
    刑法第三百二十條第一項之竊盜罪嫌。
二、按犯罪事實應依證據認定之，無證據不得推定其犯罪事實；又不能證明被告犯罪
    者，應諭知無罪之判決，刑事訴訟法第一百五十四條、第三百零一條第一項定有
    明文。本件公訴人認被告涉犯竊盜罪嫌，無非係以失竊車號ＶＷ－六００九號自
    用小客車上採得被告指紋為其論據。訊據被告乙○○則堅決否認有何竊盜犯行，
    辯稱其於九十年六、七月間，剛好失業，經常與許多朋友一起喝酒，指紋可能是
    酒醉後搭朋友的車所留下的，當時曾被誰載過已完全沒有印象，其並未竊取該車
    等語。
三、經查，上開失竊車輛係警方於民國九十年七月二十六日零時三十分許，在高雄縣
    鳳山市○○○路旁尋獲，經鑑識人員在該車車內左後車窗玻璃上採獲指紋一枚，
    由內政部警政署刑事警察局輸入電腦比對再以人工確認結果，與檔存被告指紋卡
    之右食指指紋相符等情，有高雄縣警察局刑警隊鑑識組刑案現場勘查報告、九十
    年十一月二十二日簽各一紙、內政部警察署刑事警察局九十年十一月二十日 (九
    十)刑紋字第九００四二二號函一份在卷可稽，故被告曾經接觸過上開車輛，應
    堪認定。然依據一般社會經驗，除竊車之人外，凡駕駛、搭乘車輛者，皆有可能
    在車內留下指紋，此外，佐以被告指紋既非自車內駕駛座附近所採，而係在左後
    車窗上採獲，至多亦僅能證明被告確曾搭乘該車，此與被告所辯其曾經搭乘該車
    故留下指紋等語並不相悖，是尚不能僅憑該車車內有被告指紋及被告無法指出係
    由何一友人搭載一節，遽予推論被告有竊車犯行。此外，復查無其他積極證據證
    明被告確有竊盜之犯行，依現有證據，自難遽論被告以竊盜之罪，爰依首開法條
    之規定，諭知被告無罪之判決。
據上論結，應依刑事訴訟法第第三百零一條第一項，判決如主文。
中      華      民      國      九十一    年      四    月    二十二    日
                                      臺灣高雄地方法院刑事第一庭
                                          審判長法  官  林  水  城
                                                法  官  曾  逸  誠
                                                法  官  謝  雨  真
右正本證明與原本無異。
如不服本判決，應於判決送達後十日內，向本院提出上訴狀。
                                                書記官  陳  威  志
中    華    民    國      九十一      年      四      月     二十二     日
